【裁判字號】    98,交聲,2826
【裁判日期】    981223
【裁判案由】    聲明異議
【裁判全文】
臺灣高雄地方法院交通事件裁定        98年度交聲字第2826號
                                    98年度交聲字第2827號
                                    98年度交聲字第2828號
                                    98年度交聲字第2829號
                                    98年度交聲字第2830號
                                    98年度交聲字第2831號
                                    98年度交聲字第2832號
原處分機關  高雄市政府交通局
法定代理人  王國材
異  議  人
即受處分人  甲○○（原名徐玉庭.
上列異議人因違反道路交通管理處罰條例案件，對於高雄市政府
交通局中華民國98年4 月9 日所為之7 件處分（原處分案號：高
市交裁字第32-BC0000000號、第32-1B0000000號、第32-1B00000
00號、第32-1B0000000號、第32-1B0000000號、第32-1B0000000
號、第32-1B0000000號）聲明異議，本院合併審理，裁定如下：
    主  文
異議駁回。
    理  由
一、按受處分人不服道路交通管理處罰條例第8 條所定主管機關
    所為之處罰者，得於接到裁決書之翌日起20日內，向管轄地
    方法院聲明異議，道路交通管理處罰條例第87條第1 項定有
    明文。又交通法庭認聲明異議不合法律上之程式或其異議權
    已經喪失，且無得補正者，應以裁定駁回之，道路交通案件
    處理辦法第18條亦規定明確。關於上開聲明異議法定期間之
    規定，其立法意旨乃因行政處分之效力，須顧及安定性，不
    宜長久處於不確定之狀態，並寓有對於權利長期怠於行使者
    ，毋須過度保護之旨，故立法者既於道路交通管理處罰條例
    第8 條規定，受處分人須接到裁決書之翌日起20日之法定期
    間內，向管轄之地方法院聲明異議，其異議始為合法，則法
    院於審理交通異議事件時，自應先於程序上審查異議有無逾
    期，如已逾法定期間，其異議已非合法，即應於程序上駁回
    ，不得再行審究實體上有無理由。
二、查原處分機關於民國98年4 月9 日所為如附表所示之7 件處
    分，均已於98年4 月28日以掛號郵寄至異議人即受處分人甲
    ○○（原名徐玉庭。下稱異議人）戶籍地址即臺北縣中和市
    ○○街30巷4 之2 號，並由異議人本人收受送達等情，有高
    雄市政府交通局98年11月5 日高市交裁字第0980054655號函
    暨上開7 件處分之送達證書影本各1 份在卷可稽（見本院98
    年度交聲字第2826號卷第58、73、71、69、67、65、63、61
    頁）。上開7 件處分之異議期間自收受裁決書送達翌日起算
    ，均於98年5 月18日屆滿20日；再依法院訴訟當事人在途期
    間標準加計在途期間6 日（本院管轄區域在途期間4 日、臺
    灣板橋地方法院管轄區域2 日，「法院訴訟當事人在途期間
    標準」第3 條參照），其末日為98年5 月24日（星期日），
    以其次日代之，上開7 件處分之異議期間均於98年5 月25日
    即已屆滿。乃異議人遲至98年10月13日始具狀對於上開7 件
    處分聲明異議，並於98年10月14日由本院收文繫屬，有聲明
    異議狀及本院收文日期戳章在卷可查（見本院98年度交聲字
    第2826號卷第1 頁）。異議人就上開7 件處分遲誤法定期間
    聲明異議，程序上均非合法，且無得補正。
三、從而，本件異議人逾期始就如附表所示7 件處分聲明異議，
    均不符規定，應予駁回。至於異議人就原處分機關98年9 月
    3 日高市交裁字第32-1B0000000號裁決書聲明異議部分，則
    未逾法定期間，爰另為實體裁定，附此敘明。
四、依道路交通管理處罰條例第87條第2 項、道路交通案件處理
    辦法第18條前段，裁定如主文。
中    華    民    國    98    年    12    月    23    日
                  交通法庭      法  官  林柏壽
以上正本係照原本作成。
如不服本裁定，應於收受送達後5 日內向本院提出抗告狀。
中    華    民    國    98    年    12    月    23    日
                                書記官  洪嘉慧
附表：
┌─┬───┬──────┬─────┬────┬────┬──────┐
│編│本院繫│裁決日期    │違規時間  │違規事實│違反法條│處罰主文    │
│號│屬案號│民國年月日  │年月日時分│        │        │(新臺幣)    │
│  │      ├──────┼─────┤        │        │            │
│  │      │裁決案號    │違規地點  │        │        │            │
├─┼───┼──────┼─────┼────┼────┼──────┤
│1 │98年度│98.04.09    │97.03.07  │不遵守道│道路交通│罰鍰1,800元 │
│  │交聲字│            │11：37    │路交通標│管理處罰│            │
│  │第2826├──────┼─────┤線之指示│條例第60│            │
│  │號    │高市交裁字第│大中/自由 │        │條第2 項│            │
│  │      │32-BC0000000│路口      │        │第3 款  │            │
├─┼───┼──────┼─────┼────┼────┼──────┤
│2 │98年度│98.04.09    │97.02.11  │在道路收│道路交通│罰鍰300元   │
│  │交聲字│            │20：14    │費停車處│管理處罰│            │
│  │第2827├──────┼─────┤所停車經│條例第56│            │
│  │號    │高市交裁字第│河堤路    │催繳不依│條第2 項│            │
│  │      │32-1B0000000│          │規定繳費│        │            │
├─┼───┼──────┼─────┼────┼────┼──────┤
│3 │98年度│98.04.09    │97.03.01  │在道路收│道路交通│罰鍰300元   │
│  │交聲字│            │20：32    │費停車處│管理處罰│            │
│  │第2828├──────┼─────┤所停車經│條例第56│            │
│  │號    │高市交裁字第│民權二路  │催繳不依│條第2 項│            │
│  │      │32-1B0000000│          │規定繳費│        │            │
├─┼───┼──────┼─────┼────┼────┼──────┤
│4 │98年度│98.04.09    │97.03.06  │在道路收│道路交通│罰鍰300元   │
│  │交聲字│            │15：38    │費停車處│管理處罰│            │
│  │第2829├──────┼─────┤所停車經│條例第56│            │
│  │號    │高市交裁字第│河堤路    │催繳不依│條第2 項│            │
│  │      │32-1B0000000│          │規定繳費│        │            │
├─┼───┼──────┼─────┼────┼────┼──────┤
│5 │98年度│98.04.09    │97.03.07  │在道路收│道路交通│罰鍰300元   │
│  │交聲字│            │15：35    │費停車處│管理處罰│            │
│  │第2830├──────┼─────┤所停車經│條例第56│            │
│  │號    │高市交裁字第│河堤路    │催繳不依│條第2 項│            │
│  │      │32-1B0000000│          │規定繳費│        │            │
├─┼───┼──────┼─────┼────┼────┼──────┤
│6 │98年度│98.04.09    │97.02.02  │在道路收│道路交通│罰鍰300元   │
│  │交聲字│            │16：24    │費停車處│管理處罰│            │
│  │第2831├──────┼─────┤所停車經│條例第56│            │
│  │號    │高市交裁字第│河堤路    │催繳不依│條第2 項│            │
│  │      │32-1B0000000│          │規定繳費│        │            │
├─┼───┼──────┼─────┼────┼────┼──────┤
│7 │98年度│98.04.09    │97.01.20  │在道路收│道路交通│罰鍰300元   │
│  │交聲字│            │17：19    │費停車處│管理處罰│            │
│  │第2832├──────┼─────┤所停車經│條例第56│            │
│  │號    │高市交裁字第│七賢一路  │催繳不依│條第2 項│            │
│  │      │32-1B0000000│          │規定繳費│        │            │
└─┴───┴──────┴─────┴────┴────┴──────┘


司法院資訊處製作；財團法人民間司法改革基金會備份。
